臺灣雲林地方法院交通事件裁定        100年度交聲字第100號
移送機關即
原處分機關  交通部公路總局嘉義區監理所雲林監理站
異  議  人
即受處分人  鄭振煌
上列異議人即受處分人因違反道路交通管理處罰條例案件，對於
交通部公路總局嘉義區監理所雲林監理站於民國100 年4 月27日
所為之處分（原處分案號：雲監裁字第裁72-ZHA162152號），聲
明異議，本院裁定如下：
    主  文
異議駁回。
    理  由
一、原處分意旨略以：異議人即受處分人鄭振煌（下稱異議人）
    於民國99年5 月3 日7 時53分許，駕駛其所有之車牌號碼
    6798-VL 號自用一般小客車，行經國道3 號北向284.1 公里
    處，為警於該處以雷達測速器測得該車行車速度為每小時
    128 公里，超過每小時110 公里之速限，而有超速18公里之
    違規事實，經警拍照逕行製單舉發，嗣交通部公路總局嘉義
    區監理所雲林監理站（下稱移送機關）以其違規事實屬實，
    依道路交通管理處罰條例第33條第1 項第1 款、第63條第1
    項第1 款暨違反道路交通管理事件統一裁罰基準表之規定，
    裁處異議人新臺幣（下同）4,500 元罰緩，並記違規點數1
    點。
二、聲明異議意旨略以：異議人未收到裁決書、違規舉發通知單
    及違規舉發照片等，經提出異議，於100 年5 月19日得到回
    覆係99年5 月31日由其母親簽收，但異議人母親已逝世多年
    ，無簽收信件之可能，其後於100 年6 月8 日再度收到回覆
    ，改稱為異議人妻子所簽收，並附郵局簽單，但因印章不清
    ，無法確認是否為異議人妻子所簽收，且無採證照片，亦難
    證明異議人有違規之情事，為此聲明異議，並請求撤銷原處
    分云云。
三、按受處分人，不服第8 條主管機關所為之處罰，得於接到裁
    決書之翌日起20日內，向管轄地方法院聲明異議；依道路交
    通管理處罰條例第87條規定向法院聲明異議之期間，自裁決
    送達之翌日起算，並得依法扣除在途期間及聲請回復原狀；
    交通法庭認聲明異議不合法律上之程式或其異議權已經喪失
    者，應以裁定駁回之，但其不合法律上之程式可補正者，應
    先定期命為補正，逾期不補正者，即予駁回，道路交通管理
    處罰條例第87條第1 項、道路交通事件處理辦法第11條、第
    17條分別定有明文。次按處理違反道路交通管理事件，有關
    文書送達之程序，準用行政程序法之規定，違反道路交通管
    理事件統一裁罰標準及處理細則第5 條定有明文。又按送達
    ，於應受送達人之住居所、事務所或營業所為之；於應送達
    處所不獲會晤應受送達人時，得將文書付與有辨別事理能力
    之同居人、受雇人或應送達處所之接收郵件人員，行政程序
    法第72條第1 項前段、第73條第1 項分別定有明文。末按當
    事人非居住於處罰機關所在之鄉、鎮、市（包括縣轄市、省
    轄市及院轄市），且非居住於受理聲明異議案件法院之管轄
    區域者，按其居住地地方法院管轄區域內之在途期間日數，
    再加受理聲明異議案件法院管轄區域之在途期間日數，扣除
    在途期間，法院訴訟當事人在途期間標準第4 條第1 項第3
    款亦定有明文。
四、經查：
  (一)異議人雖以未收到裁決書、違規舉發通知單及違規舉發照片
    等情置辯，但觀卷附傳真查詢國內各類掛號郵件查單，與舉
    發違反道路交通管理事件通知單，可知於舉發通知單已確實
    填註車牌號碼、車輛種類、車主姓名及地址，並於通知單上
    方空白處加註「逕行舉發」之文字後，暨採證照片1 張，於
    99年5 月28日寄發，於99年5 月31日送達異議人之戶籍地，
    並由具有識別能力之同居人代為收受，該郵件查單上之印文
    雖模糊，但仔細與移送機關寄發裁決書之送達證書上100 年
    5 月1 日代為收受人印文比對結果，可以判斷係相同之姓名
    ，且由右上該字字型左右並不對稱，應係「鄭黃彩花」，而
    非「鄭黃金葉」，即應為與異議人同戶籍之妻子姓名印文，
    此有傳真查詢國內各類掛號郵件查單、移送機關送達證書、
    舉發違反道路交通管理事件通知單各1 份、採證照片1 張、
    內政部警政署國道公路警察局（下稱舉發機關）第八警察隊
    100 年7 月20日公警八交字第1000870812號函及其附件、全
    戶戶籍資料查詢各1 份在卷可參。再衡情，不相熟識之人不
    至於在99年5 月31日、100 年5 月1 日擅自進入他人住處，
    以相同印章代收郵件2 次，所以收件人應為與異議人同居之
    親屬或友人，持用上開印章用印代為收受，依據上開行政程
    序法第68條第1 項、第72條第1 項、第73條第1 項之規定，
    應認為均已發生合法送達之效力。縱然原舉發單位回覆異議
    人所稱，係由異議人之母親代為收受之紀錄為誤載，亦不影
    響上開裁決書與舉發通知書業經合法送達之效力，合先敘明
    。
  (二)本件移送機關於100 年4 月27日所為之裁決書，已於100 年
    5 月1 日送達於異議人之戶籍地址即雲林縣水林鄉○○村○
    ○路2 之5 號，並由異議人之同居人收受該裁決書，是該日
    已生合法送達之效力，詳如前述，而異議人居住於本院管轄
    之雲林地區，則依上揭法院訴訟當事人在途期間標準之規定
    ，應加計扣除受理聲明異議法院即本院管轄區域之在途期間
    ，扣除在途期間日數2 日，故異議人如對上開裁決書不服欲
    向本院提起聲明異議，合法提出聲明異議期間應為自上開裁
    決書送達之翌日（即100 年5 月2 日）起算20日，另加計在
    途期間2 日，即應於100 年5 月23日前聲明異議始為合法，
    然本件異議人遲至100 年6 月21日，始向移送機關提起本件
    聲明異議，有聲明異議狀上所蓋之收文戳章可憑，則本件異
    議人提起聲明異議之時點，已逾法定得聲明異議之期間，揆
    諸前揭規定，本件異議人之異議不合法，且無從補正，應予
    駁回。
五、依道路交通管理處罰條例第87條第2 項，道路交通事件處理
    辦法第17條前段，裁定如主文。
中    華    民    國   100    年    7     月    29    日
                    交通法庭    法  官  蕭雅毓
以上正本證明與原本無異。
如不服本裁定，應於裁定送達後5 日內向本院提出抗告狀（須附
繕本）。
                                書記官  鍾宜津
中    華    民    國   100    年    7     月    29    日